【裁判字號】    95,簡上,113
【裁判日期】    951130
【裁判案由】    竊盜
【裁判全文】
臺灣基隆地方法院刑事判決             95年度簡上字第113號
上  訴  人  臺灣基隆地方法院檢察署檢察官
被      告  乙○○
上列上訴人因被告竊盜案件，不服本院中華民國95年7 月20日95
年度基簡字第593 號第一審簡易判決（聲請簡易判決處刑案號：
95年度偵字第2841號）提起上訴，暨移送併案審理（95年度速偵
字第285 號），本院管轄之第二審合議庭判決如下：
    主  文
原判決撤銷。
乙○○連續竊盜，累犯，處有期徒刑伍月，如易科罰金，以銀元
佰元即新臺幣玖佰元折算壹日。
    事  實
一、乙○○前因竊盜案件，經本院於民國91年2 月27日，以91年
    度易字第35號判決，判處有期徒刑4 月確定，於91年9 月2
    日執行完畢。又因詐欺取財未遂案件，經本院於93年6 月23
    日，以93年度基簡字第330 號判決，判處有期徒刑5 月確定
    ，於93年8 月31日易科罰金執行完畢。詎其猶不知悔改，復
    基於意圖為自己不法所有之竊盜概括犯意，連續為以下竊盜
    犯行：
  (一)95年4 月24日凌晨4 時30分許，在基隆市○○街基隆火車站
    前，趁車牌號碼NF─818 號營業小客車駕駛丙○○下車如廁
    ，車門未上鎖之際，侵入上開車內，徒手竊得丙○○所有之
    行動電話1 具（ELIYA 廠牌，F608型，序號為000000000000
    000 ，價值約4,000 元），並將之持往基隆市○○路286 號
    「基福通訊行」，出售予不知情之該通訊行負責人吳順隆，
    得款新臺幣（下同）700 元，悉數花用完畢。
  (二)95年6 月20日凌晨零時50分許，在基隆市○○區○○路307
    號華都飯店休息退房時，徒手竊得客房內華都飯店所有之咖
    啡杯2 個（價值50元）後離去。
  (三)95年6 月20日凌晨1 時5 分許，在基隆市○○區○○路80號
    前夜市攤販，趁戊○○未注意管理之際，徒手竊取戊○○所
    有置放於攤位上牛仔褲及牛仔裙各1 條（各價值490 元），
    於得手後欲離去之際，為戊○○發覺後報警處理，經警當場
    自其所攜帶之粉紅色塑膠手提袋內起出其竊得之上開咖啡杯
    2 個、牛仔褲及牛仔裙各1 條。
二、案經基隆市警察局第一、第四分局移送臺灣基隆地方法院檢
    察署檢察官偵查後聲請簡易判決處刑暨移送併案審理。
    理    由
壹、程序事項：
    證人即被害人戊○○、丙○○於警詢時之陳述、證人即華都
    飯店服務人員丁○○於警詢時之陳述，雖係被告以外之人於
    審判外之陳述而屬傳聞證據，且不符刑事訴訟法第159 條之
    2 、第159 條之3 之規定，惟公訴人及被告於本院審判程序
    中對於上開證人於審判外陳述之證據能力，均表示沒有意見
    ，且迄於言詞辯論終結前亦未聲明異議。本院審酌上開證人
    於陳述作成時之情況，並無不能自由陳述之情形，亦無違法
    取證或其他瑕疵，認為以之作為證據為適當，是上開證人於
    審判外之陳述，合於刑事訴訟法第159 條之5 之規定，得為
    證據。
貳、實體事項：
一、上開事實，業據被告乙○○於警詢、偵查中及本院審理時自
    白不諱，核與證人即被害人戊○○、丙○○於警詢時之指證
    ，及證人即華都飯店服務人員丁○○、證人即基福通訊行負
    責人吳順隆於警詢時證述之情節大致相符，並有贓物認領保
    管單3 紙、同意書1 紙、查獲贓物照片5 張附卷可稽，足認
    被告之自白與事實相符，可以採信。本案事證明確，被告之
    犯行堪以認定，應依法論科。
二、論罪科刑：
  (一)查被告行為後，刑法業於94年1 月7 日修正、94年2 月2日
    公布，並於95年7 月1 日起施行（下稱新法，修正前刑法下
    稱舊法），其中與本件有關部分之第33條第5 款、第41條第
    1 項、第47條及第56條，均業已修正。按「行為後法律有變
    更者，適用行為時之法律，但行為後之法律有利於行為人者
    ，適用最有利於行為人之法律。」，新法第2 條第1 項定有
    明文。此條規定係規範行為後法律變更所生新舊法律比較適
    用之準據法，本身尚無新舊法比較之問題，於新法施行後，
    應一律適用新法第2 條第1 項之規定，為「從舊從輕」之比
    較，先予敘明（最高法院95年度第八次刑事庭會議決議一(一)
    參照）。茲就本案新舊法比較結果說明如下：
    1.被告行為後，刑法施行法於95年6 月14日修正，增訂第1
      條之1 ，明訂中華民國94年1 月7 日刑法修正施行後，刑
      法分則編所定罰金之貨幣單位為新台幣。94年1 月7 日刑
      法修正時，刑法分則編未修正之條文定有罰金者，自94年
      1 月7 日刑法修正施行後，就其所定數額提高為30倍，但
      72年6 月26日至94年1 月7 日新增或修正之條文，就其所
      定數額提高為3 倍。惟因原本刑法條文罰金之單位為銀元
      ，與新台幣之折算比例為3 比1 ，復因罰金罰鍰提高標準
      條例第1 條之適用，罰金數額業已提高10倍，因而實際上
      所得科處罰金之總數，固未提高，惟刑法第33條第5 款並
      經修正，罰金最低額由銀元1 元以上，修正為新台幣1,00
      0 元以上，以百元計算之。因之刑法分則條文中有罰金刑
      者，其罰金之最低額業經修正為新台幣1,000 元以上，以
      修正前之規定有利被告，本件被告所犯如後所述之刑法第
      320 條第1 項普通竊盜罪之法定刑中有罰金刑，故應依新
      法第2 條第1 項規定，適用被告行為時之刑法第320 條第
      1 項（條文本身未修正）規定論處（最高法院95年度第八
      次刑事庭會議決議三(一)1.參照）。
    2.被告行為時之舊法第41條第1 項前段規定：「犯最重本刑
      為五年以下有期徒刑以下之刑之罪，而受六個月以下有期
      徒刑或拘役之宣告，因身體、教育、職業、家庭之關係或
      其他正當事由，執行顯有困難者，得以一元以上三元以下
      折算一日，易科罰金。」，且被告行為時之易科罰金折算
      標準，修正前罰金罰鍰提高標準條例第2 條前段（95年7
      月1 日修正公布刪除）規定，就其原定數額提高為100 倍
      折算1 日，則本件被告行為時之易科罰金折算標準，應以
      銀元300 元折算1 日，經折算為新臺幣後，應以新臺幣90
      0 元折算為1 日。惟被告行為後之新法第41條第1 項前段
      則規定：「犯最重本刑為五年以下有期徒刑以下之刑之罪
      ，而受六個月以下有期徒刑或拘役之宣告者，得以新臺幣
      一千元、二千元或三千元折算一日，易科罰金。」，比較
      新舊法易科罰金折算標準，以舊法之規定較有利於被告，
      則應依新法第2 條第1 項規定，適用舊法第41條第1 項前
      段規定，定其易科罰金之折算標準。（最高法院95年度第
      八次刑事庭會議決議三(二)參照）。
    3.被告前曾受如事實欄所示之有期徒刑執行完畢，有臺灣高
      等法院被告前案紀錄表在卷可按，其於有期徒刑執行完畢
      後，5 年以內故意再犯本件有期徒刑以上之罪，不論依舊
      法第47條，或新法第47條第1 項規定，均構成累犯，對被
      告而言並無有利或不利之情形，應逕依舊法第47條，論以
      累犯。
    4.新法刪除第56條連續犯之規定後，被告3 次所犯竊盜行為
      ，依數罪併罰結果，顯較不利於被告，爰依新法第2 條第
      1 項規定，適用較有利於被告之行為時法律，即仍依舊法
      第56條之規定，論以連續犯（最高法院95年度第八次刑事
      庭會議決議五(四)1.參照）
    5.綜上新舊法比較結果，以舊法對被告較為有利，爰本案一
      律適用舊法裁判。
  (二)核被告所為均係犯刑法第320 條第1 項之竊盜罪。其先後3
    次竊盜犯行，時間緊接，且觸犯構成要件相同之罪名，顯係
    基於概括犯意反覆為之，為連續犯，應依修正前刑法第56條
    規定，論以一竊盜罪，並依法加重其刑。再被告如上揭事實
    欄(一)所示之竊盜犯行（即95年度速偵字第285 號併案審理部
    分），雖未據聲請簡易判決處刑，惟此部分之犯行與已聲請
    簡易判決處刑部分，有如前述連續犯之裁判上一罪關係，為
    聲請簡易判決處刑效力所及，本院依法自得併予審理。又被
    告本次再犯竊盜罪，合於累犯之要件，業如前述，爰應依法
    遞加重其刑。
三、原審以被告犯行明確，對被告論罪科刑，固非無見，惟未及
    審酌被告所為如事實欄(一)所示之竊盜犯行，自有未洽，故檢
    察官提起上訴，為有理由，應由本院予以撤銷改判。爰審酌
    被告前有多次竊盜前科，有前引臺灣高等法院被告前案紀錄
    表在卷可按，經執行拘役或徒刑完畢後，猶不思悔改，仍妄
    想不勞而獲，其行為殊不足取，兼衡其行竊次數、所竊財物
    價值甚微、犯罪手段尚稱平和、對於社會治安所生危害、暨
    其犯後坦承犯行之態度等一切情狀（依最高法院95年度第八
    次刑事庭會議決議六(一)之意旨，新法第57條之規定，為法院
    就刑之裁量審認標準見解之明文化，非屬法律之變更，無新
    舊法比較適用之問題。），量處如主文所示之刑，併諭知易
    科罰金之折算標準。
據上論斷，應依刑事訴訟法第455 之1 第1 項、第3 項、第369
條第1 項前段、第364 條、第299 條第1 項前段，刑法第2 條第
1項 、第56條（修正前）、第320 條第1 項、第47條（修正前）
、第41條第1 項前段（修正前），罰金罰鍰提高標準條例第1 條
前段、修正前罰金罰鍰提高標準條例第2 條，現行法規所定貨幣
單位折算新臺幣條例第2 條，判決如主文。
本案經檢察官甲○○到庭執行職務。
中    華    民    國    95    年    11    月    30    日
                  刑事第二庭審判長法    官   王敏慧
                                  法    官   許心
                                  法    官   劉桂金
以上正本證明與原本無異。
對於本件判決如有不服，應於收受送達後10日內，向本院提出上
訴書狀，上訴於臺灣高等法院，並按他造當事人之人數附具繕本
。
中    華    民    國    95    年    11    月    30    日
                                  書 記 官   鄧順生


司法院資訊處製作；財團法人民間司法改革基金會備份。
